【裁判字號】    95,交易,86
【裁判日期】    950331
【裁判案由】    公共危險
【裁判全文】
臺灣桃園地方法院刑事判決              95年度交易字第86號
公  訴  人  臺灣桃園地方法院檢察署檢察官
被      告  甲○○
上列被告因公共危險案件，經檢察官提起公訴（95年度偵字第
1998號），被告於本院準備程序進行中，就被訴事實為有罪之陳
述，經本院告知簡式審判程序意旨，並聽取公訴人及被告之意見
後，本院合議庭裁定依簡式審判程序審理，本院判決如下：
    主  文
甲○○服用酒類，不能安全駕駛動力交通工具而駕駛，累犯，處
有期徒刑伍月，如易科罰金，以參佰元折算壹日。
    事  實
一、甲○○前於民國92年間曾因過失傷害案件，經本院判處有期
    徒刑2 月，如易科罰金以3 百元折算1 日確定，於92年6 月
    23日易科罰金執行完畢。又於94年間，因公共危險案件，經
    臺灣苗栗地方法院檢察署檢察官於94年10月11日為緩起訴處
    分確定，猶不知悛悔。詎於94年12月30日晚間9 時許，在桃
    園縣桃園市○○路「錢櫃KTV 」與友人飲酒，於翌日（同年
    月31日）凌晨3 時3 分許結束，已達不能安全駕駛動力交通
    工具之程度，竟仍駕駛車牌號碼ZZ-1296 號小客車，搭載友
    人林芳羽返回蘆竹鄉南崁住處，於同年月31日凌晨3 時45分
    許，行經國道一號高速公路南向50.4公里處，雖明知酒後精
    神不濟，無法安全操控動力交通工具，仍以時速每小時100
    公里之速度行駛，終至衝撞該處內側護欄後翻覆，致林芳羽
    因此受有臉部及手足擦傷等傷害（傷害部分未據告訴、起訴
    ）。嗣經路過民眾報警，經警據報前來處理並送醫，經抽血
    檢驗測得血液酒精濃度達235.4MG/dL（相當於呼氣所含酒精
    濃度達1.18 MG/L）， 始查悉上情。
二、案經國道公路警察局第一警察隊報告台灣桃園地方法院檢察
    署檢察官偵查起訴。
    理  由
一、程序部分：本件被告所犯係死刑、無期徒刑或最輕本刑為3
    年以上有期徒刑以外之罪，其於準備程序中就被訴事實為有
    罪之陳述，經本院告知簡式審判程序之旨，並聽取當事人意
    見後，經本院合議庭依刑事訴訟法第273 條之1 第1 項規定
    裁定由受命法官獨任進行簡式審判程序，合先敘明。
二、上揭事實，業據被告甲○○迭於警詢、檢察官訊問及本院審
    理時坦認在卷。而其於上揭時、地，飲酒後駕車肇事經警送
    醫後，對之抽血檢驗測得血液酒精濃度達235.4M G/dL （相
    當於呼氣所含酒精濃度達1.18MG/L）等情，且有長庚紀念醫
    院臨床病理檢驗報告單1 紙，顯示其經測得血液酒精濃度達
    235.4 MG/dL （相當於呼氣所含酒精濃度達1.18MG/L）情形
    可佐。而依警員所製作之測試觀察紀錄表所載：被告於查獲
    、測試或訊問過程中有含糊不清、意識模糊、注意力無法集
    中，及昏睡叫喚不醒、泥醉情形。依交通部運輸研究所90年
    9 月24日運安字第900005854 號函所載呼氣中酒精濃度每公
    升含量為0.25MG/L，即相當於血液中酒精濃度（ＢＡＣ）百
    分之0.05，且依該函所附該所79年「駕駛人行為反應之研究
    －酒醉駕車對駕駛行為之分析研究」指出：ＢＡＣ達百分
    之0.03至百分之0.05時，對駕駛能力之影響為：多數駕駛人
    心境逐漸變幻不定，視覺與反應靈敏性減弱，對速度及距離
    的判斷力差。對心理行為之影響為：觀察力逐漸欠缺，心情
    漸趨輕鬆，自信心增加，多話，精神狀態處於陶醉感。Ｂ
    ＡＣ到達百分之0.05至百分之0.08時，對駕駛能力之影響為
    ：反應遲鈍，駕駛能力受損，遲而不決或決而不行。對心理
    行為之影響為：情緒鬆弛，感情與行為趨向誇張，肌肉不協
    調，精神處於興奮狀態。ＢＡＣ到達百分之0.08至百分之
    0.15時，對駕駛能力之影響為：判斷力嚴重受到影響，體能
    與精神協調受損，駕駛之體能困難增加。對心理行為之影響
    為：產生情緒異常現象，步伐不平穩，言語不清，反應惡劣
    ，記憶及判斷力受損，精神處於錯亂狀態。超過百分之0.
    15時，對駕駛能力之影響為：視線搖晃，駕駛已進入恍惚狀
    態，判斷及理解遭到扭曲，駕駛不穩定。對心理行為之影響
    為：意識不明，嘔吐，站、走及講話困難，責任感喪失，精
    神處於麻痺狀態。超過百分之0.5 時，對駕駛人能力之影
    響為：無法開車。對心理行為之影響為：爛醉如泥，失去知
    覺可能致死，精神處於昏睡狀態。被告於本件所測得血液中
    酒精濃度（ＢＡＣ）百分之0.235 ，依上開說明，其視線、
    判斷、理解能力等均受到相當程度之影響而減退，駕駛能力
    呈不穩定狀態。參酌被告於查獲、測試或訊問過程中有含糊
    不清、意識模糊、注意力無法集中，及昏睡叫喚不醒、泥醉
    情形。益見被告當時確已達於不能安全駕駛動力交通工具程
    度，而仍駕車。事證已經明確，被告犯行堪予認定。
三、核被告所為，係犯刑法第185 條之3 之服用酒類不能安全駕
    駛動力交通工具而駕駛罪。另卷附之國道公路警察局第一警
    察隊道路交通事故肇事人是否自首情形紀錄表雖記載：報案
    人或勤務指揮中心轉來資料未報名肇事人姓名，處理人員前
    往現場處理時，肇事人在場，並當場承認為肇事人等情，惟
    按刑法第62條所謂自首，係以對於未發覺之罪，向該管公務
    員自承犯罪而受裁判為要件。本件被告於酒後駕車肇事後，
    警方據報前來處理，即見被告由救護人員自駕駛座救出，故
    警察知悉其係駕駛人，且警察主動詢問後，被告坦承酒後駕
    車肇事等情，亦據被告於本院審理時供明在卷，則被告於警
    方既已知悉被告為犯罪行為人，經警詢問坦認犯行，自與自
    首要件不符。又被告曾有如事實欄所載之犯行及執行情形，
    有臺灣高等法院被告前案紀錄表、臺灣桃園地方法院檢察署
    刑案資料查註紀錄表在卷可按，其於5 年內再犯本案有期徒
    刑以上之罪，為累犯，應依法加重其刑。爰審酌被告前已曾
    因酒後駕車為警攔檢遭處罰，猶不知警惕，詎仍飲酒後達不
    能安全駕駛動力交通工具之程度，猶駕車肇事經送醫後，抽
    血檢驗測得血液酒精濃度達235.4MG/dL（相當於呼氣所含酒
    精濃度達1.18 MG/L）之 犯罪情節，惟念其犯後為前開自白
    ，態度尚佳等一切情狀，量處如主文所示之刑，並諭知易科
    罰金之折算標準。另檢察官就被告犯行，求處有期徒刑8 月
    ，惟本院綜合全案情節及被告犯後坦認犯行態度尚佳，認量
    處如主文所示之行為適當，附此敘明。
據上論斷，應依刑事訴訟法第273 條之1 第1 項、第229 條第1
項前段，刑法第185 條之3 、第47條、第41條第1 項前段，罰金
罰鍰提高標準條例第2條，判決如主文。
本案經檢察官趙燕利到庭執行職務。
中    華    民    國    95    年    3     月    31    日
                  刑事第五庭    法  官  邱滋杉
以上正本證明與原本無異。
如不服本判決，應於送達後10日內，向本院提出上訴狀。
                                書記官  邱仲騏
中    華    民    國    95    年    3     月    31    日
附錄論罪科刑條文
中華民國刑法第一百八十五條之三
服用毒品、麻醉藥品、酒類或其他相類之物，不能安全駕駛動力
交通工具而駕駛者，處一年以下有期徒刑、拘役或（銀元）三萬
元以下罰金。


司法院資訊處製作；財團法人民間司法改革基金會備份。
